臺灣高等法院臺中分院刑事裁定　
111年度聲字第1304號
聲  請  人  臺灣高等檢察署臺中檢察分署檢察官     
受  刑  人  許建毅




上列聲請人因受刑人數罪併罰有二裁判以上，聲請定其應執行之
刑（聲請案號：111年執聲字第554號），本院裁定如下：
    主  文
許建毅因犯如附表所示各罪所處之刑，應執行有期徒刑貳年捌月
。
    理  由
一、聲請意旨略以：受刑人許建毅（下稱受刑人）因詐欺等數罪
    ，先後經判決確定如附表，數罪中雖有刑法第50條第1項但
    書所列情形，惟受刑人已請求檢察官聲請定應執行刑，有臺
    灣臺中地方檢察署刑法第50條第1項但書案件是否請求檢察
    官聲請定應執行刑調查表足稽，應依刑法第50條第2項、第5
    3條、第51條第5款規定，定其應執行之刑，爰依刑事訴訟法
    第477條第1項規定聲請裁定等語。
二、按裁判確定前犯數罪者，併合處罰之；數罪併罰有二裁判以
    上宣告多數有期徒刑者，於各刑中之最長期以上，各刑合併
    之刑期以下，定其應執行之刑期，刑法第50條第1項前段、
    第53條、第51條第5款前段分別定有明文。次按法律上屬於
    自由裁量之事項，尚非概無法律性之拘束，在法律上有其外
    部性界限及內部性界限，前者法律之具體規定，使法院得以
    具體選擇為適當裁判，此為自由裁量之外部性界限。後者法
    院為自由裁量時，應考量法律之目的，法律秩序之理念所在
    ，此為自由裁量之內部性界限。法院為裁判時，二者均不得
    有所踰越。在數罪併罰而有二裁判以上，應定其應執行刑之
    案件，法院所為刑之酌定，固屬自由裁量事項，然對於前揭
    外部性界限及內部性界限，仍均應受其拘束（最高法院90年
    度台抗字第106號裁定、92年度台非字第319號、93年度台非
    字第192號、94年度台非字第21號、94年度台非字第233號判
    決、97年度台抗字第393號裁定意旨可資參照）。復按數罪
    併罰之定應執行之刑，係出於刑罰經濟與責罰相當之考量，
    並非予以犯罪行為人或受刑人不當之利益，為一種特別的量
    刑過程，相較於刑法第57條所定科刑時應審酌之事項係對一
    般犯罪行為之裁量，定應執行刑之宣告，乃對犯罪行為人本
    身及所犯各罪之總檢視，除應考量行為人所犯數罪反應出之
    人格特性，並應權衡審酌行為人之責任與整體刑法目的及相
    關刑事政策，在量刑權之法律拘束性原則下，依刑法第51條
    第5 款之規定，採限制加重原則，以宣告各刑中之最長期為
    下限，各刑合併之刑期為上限，但最長不得逾30年，資為量
    刑自由裁量權之外部界限，並應受法秩序理念規範之比例原
    則、平等原則、責罰相當原則、重複評價禁止原則等自由裁
    量權之內部抽像價值要求界限之支配，使以輕重得宜，罰當
    其責，俾符合法律授與裁量權之目的，以區別數罪併罰與單
    純數罪之不同，兼顧刑罰衡平原則。
三、查本案受刑人許建毅因詐欺等數罪，先後經臺灣臺中地方法
    院及本院判處如附表所示之刑，均確定在案，此有各該判決
    書及臺灣高等法院被告前案紀錄表在卷可稽。是以本院定應
    執行刑，不得逾越刑法第51條第5款所定法律之外部界限，
    即不得重於如附表所示各罪加計之總和。茲因聲請人依受刑
    人之請求向本院聲請定其應執行之刑，此有臺灣臺中地方檢
    察署刑法第50條第1項但書案件是否請求檢察官聲請定應執
    行刑調查表（見本院卷第9頁）附卷足憑，而受刑人所犯如
    附表所示之各罪，除編號1至2所示之罪為得易科罰金之罪外
    ，編號3至5所示之罪則均為不得易科罰金之罪，合於刑法第
    50條第1項但書第1款所規定有「得易科罰金之罪與不得易科
    罰金之罪」之情形，是以本院認檢察官聲請定其應執行之刑
    為正當。爰審酌本院已函知受刑人於文到5日內陳述意見，
    惟受刑人於民國111年6月15日收受該函文後迄今仍未具狀陳
    述意見，此有本院111年6月13日111中分高刑重111聲1304字
    第5459號函、送達證書等在卷可憑（見本院卷第69頁、第71
    頁）；又受刑人所犯如附表所示各罪之犯罪態樣（編號1為
    傷害罪，編號2為妨害自由罪，編號3至5則均為詐欺取財罪
    ）、時間間隔（編號1至2為107年6月2日至同年月8日間所犯
    、編號3至5之詐欺罪則為107年5月6日至同年月15日之短期
    間內所犯）、侵害法益（編號1為身體法益，編號2為行動自
    由、編號3至5均為財產法益等）及各罪依其犯罪情節所量定
    之刑；暨前揭所述之比例原則、責罰相當原則等自由裁量權
    限；暨如附表編號1至2所示之罪曾經臺灣臺中地方法院108
    年度簡字第1227號判決定其應執行有期徒刑4月確定；如附
    表編號3至5所示之罪曾經本院110年度上更一字第66號、第6
    7號判決定其應執行有期徒刑2年5月，並經最高法院110年度
    台上字第6009號、第6010號判決駁回上訴確定，此有各該判
    決書及臺灣高等法院被告前案紀錄表各1份在卷可稽。是以
    本院定應執行刑，即不得重於如附表編號1至2、編號3至5所
    示之罪前已分別判決定應執行刑確定之刑加計之總和；本院
    復就其所犯之罪整體評價其應受非難及矯治之程度，並兼衡
    刑罰經濟與公平、比例等原則等情，合併定其應執行之刑如
    主文所示。
四、至於受刑人所犯如附表編號1至2所示之刑雖得易科罰金，然
    與附表編號3至5所示不得易科罰金之刑併合處罰之結果，自
    不得併諭知易科罰金之折算標準（司法院大法官會議釋字第
    144號解釋意旨參照）。再受刑人所犯如附表編號1至2所示
    之罪，固業已易科罰金執行完畢，惟此部分與其所犯如附表
    編號3至5所示之罪，因符合數罪併罰規定，故仍應合併定其
    應執行之刑，嗣檢察官執行時，再予扣除，均附此敘明。
據上論結，應依刑事訴訟法第477條第1項，刑法第50條第2項、
第53條、第51條第5款，裁定如主文。
中　　華　　民　　國　　111 　年　　7 　　月　　5 　　日
              刑事第二庭　  審判長法　官　何志通
                                  法　官　吳進發
                                  法　官　石馨文
以上正本證明與原本無異。
如不服本裁定，得於收受送達後五日內向本院提出抗告書狀（須
附繕本）。因疫情而遲誤不變期間，得向法院聲請回復原狀。

                                  書記官  陳儷文
　　　　　　　　　　　　　　　　　
中　　華　　民　　國　　111 　年　　7 　　月　　5 　　日